臺灣桃園地方法院民事裁定
111年度家聲字第93號
聲  請  人  國軍退除役官兵輔導委員會桃園市榮民服務處

法定代理人  徐偉光  


相  對  人
即被繼承人  李炳森(亡)


上列當事人聲請變賣遺產事件，本院裁定如下：
    主  文
許可聲請人變賣被繼承人李炳森所有如附表所示之動產。
聲請程序費用由被繼承人李炳森之遺產負擔。 
    理  由
一、按被繼承人在臺灣地區之遺產，由大陸地區人民依法繼承者
    ，其所得財產總額，每人不得逾新臺幣（下同）2百萬元；
    第1項遺產中，有以不動產為標的者，應將大陸地區繼承人
    之繼承權利折算為價額。臺灣地區與大陸地區人民關係條例
    第67條第1項前段、第4項前段定有明文。次按為清償債權或
    交付遺贈物之必要，管理人經親屬會議之同意，得變賣遺產
    。親屬會議不能召開或召開有困難時，依法應經親屬會議處
    理之事項，由有召集權人聲請法院處理之。民法第1179條第
    2項、第1132條定有明文。次按遺產管理人為清償債權、交
    付遺贈物或移交遺產給大陸地區繼承人，有變賣遺產之必要
    者，應聲請法院許可後辦理。退除役官兵死亡無人繼承遺產
    管理辦法第8條之1第1項定有明文。
二、聲請意旨略以：相對人即被繼承人李炳森（男，民國0年0月
    00日生，身分證統一編號：Z000000000號）為退除役官兵，
    已於85年5月13日死亡，遺有如附表所示之動產。因被繼承
    人在臺無繼承人，依臺灣地區與大陸地區人民關係條例第68
    條及退除役官兵死亡無人繼承遺產管理辦法第4條，聲請人
    為被繼承人之法定遺產管理人，依法執行遺產管理人之職務
    ，並經本院以87年度家催字第132號裁定公示催告被繼承人
    在大陸地區之繼承人在案。茲因聲請人所管理被繼承人之遺
    產，已有大陸地區人民李玉瓊聲請繼承，經本院准予備查在
    案，但經通知繼承人辦理領取，惟迄今皆未獲復而無法交付
    ，造成保管箱費用支出及帳籍久存列管之情狀，累積支出費
    用恐有逾越動產自身價值之可能。故請准聲請人變賣被繼承
    人所遺如附表所示之動產等語。
三、聲請人主張之上揭事實，據提出被繼承人戶籍謄本、榮民基
    本資料、本院上開公示催告裁定、公示催告新聞紙、本院87
    年10月7日桃院華民聲繼智字第116號函、遺產收支查詢作業
    、聲請人104年4月7日、110年12月16日通知繼承人之函稿等
    在卷為證，堪信為真。被繼承人為退除役官兵，遺留如附表
    所示之動產，聲請人為被繼承人之遺產管理人，依法有為被
    繼承人移交遺產之職務，因被繼承人在臺無其他繼承人，又
    有上開大陸地區人民聲請繼承，但迄未出面辦理，自應將其
    繼承權利折算為價額後為遺產之交付，以維護遺產利益及公
    益。從而，聲請人聲請變賣被繼承人遺留如附表所示之動產
    ，並無不合，應予准許。
四、爰裁定如主文。 　　
中    華    民   國   111   年    6     月      29    日
                 家事法庭   法  官  林文慧
以上正本係照原本作成。
如不服本裁定應於送達後10日內向本院提出抗告狀，並繳納抗告
費新台幣1,000元。
中　　華　　民　　國　　111 　年　　6 　　月　　30　　日
                            書記官  蘇珮瑄
附表：
　　1.金戒子2枚（重量7.5公克、22.9公克）。
　　2.寶石戒1枚（鑲礦石金戒子，重量5.15公克）。
　　3.玉戒2枚。